【裁判字號】    99,訴,1259
【裁判日期】    991029
【裁判案由】    毒品危害防制條例
【裁判全文】
臺灣臺北地方法院刑事判決              99年度訴字第1259號
公  訴  人  臺灣臺北地方法院檢察署檢察官
被      告  甲○○
選任辯護人  李長彥律師
上列被告因違反毒品危害防制條例案件，經檢察官提起公訴（99
年度毒偵字第2395號、第2549號），本院判決如下：
    主  文
甲○○施用第一級毒品，累犯，處有期徒刑捌月，扣案殘渣袋壹
只（海洛因殘渣量微無法磅秤）沒收；又施用第二級毒品，累犯
，處有期徒刑伍月，扣案玻璃球吸食器壹組沒收；又施用第一級
毒品，累犯，處有期徒刑捌月，扣案注射針筒捌支沒收；又施用
第二級毒品，累犯，處有期徒刑伍月，扣案玻璃球吸食器組、
分裝勺管貳支、吸管壹支均沒收。應執行有期徒刑壹年拾月，扣
案殘渣袋壹只（海洛因殘渣量微無法磅秤）、注射針筒捌支、玻
璃球吸食器肆組、分裝勺管貳支、吸管壹支均沒收。
    事  實
一、甲○○前因竊盜案件，經本院以93年度易字第1702號判處有
    期徒刑8月，經臺灣高等法院以94年度上易字第538號判決駁
    回上訴確定，於民國95年5月5日縮刑期滿執行完畢。又曾因
    施用毒品，經本院以95年度毒聲字第251號裁定送觀察、勒
    戒後，因無繼續施用毒品之傾向，經臺灣臺北地方法院檢察
    署檢察官以94年度毒偵字第1805號為不起訴處分。復因施用
    毒品，經本院以97年度易字第1924號判處有期徒刑4月確定
    ，於97年12月29日執行完畢。詎其猶不知悔改，竟於前揭有
    期徒刑執行完畢後5年以內，故意再為下列犯行：(一)基於施
    用第一級毒品之犯意，於99年6月17日為警查獲採尿前回溯
    26小時內之某時，在其車號0076-QT自小客車上，以注射針
    筒注射之方式施用第一級毒品海洛因1次；另基於施用第二
    級毒品之犯意，於上開採尿前回溯96小時內之某日時，在同
    一處所，以玻璃球吸食器燒烤吸食煙霧之方式施用第二級毒
    品安非他命1次。嗣於同年6月16日晚間9時30分許，在臺北
    市○○區○○路160號前，因駕駛上開車輛違規停車遭警盤
    檢，當場在副駕駛座腳踏墊上發現海洛因殘渣袋1只（海洛
    因殘渣量微無法磅秤），並於副駕駛座置物箱內查獲玻璃球
    吸食器1組（供施用安非他命之用），經警方採集其尿液送
    驗後，發現呈現安非他命、甲基安非他命、嗎啡陽性反應，
    而查悉上情。(二)復基於施用第一級毒品之犯意，於99年7月1
    日為警查獲採尿前回溯26小時內之某時，在其臺北縣新店市
    ○○路○段489之2號8樓住處，以注射針筒注射之方式施用第
    一級毒品海洛因1次；另基於施用第二級毒品之犯意，於上
    開採尿前回溯96小時內之某日時，在同一處所，以玻璃球吸
    食器燒烤吸食其煙霧之方式施用第二級毒品安非他命1次。
    嗣於同年7月1日上午8時許，警方前往其上述住處執行搜索
    ，查獲注射針筒8支（供施打海洛因之用）、玻璃球吸食器3
    組、分裝勺管2支、吸管1支（均供施用安非他命使用），經
    警方採集其尿液送驗後，發現呈現安非他命、甲基安非他命
    、嗎啡陽性反應，而查悉上情。
二、案經臺北市政府警察局信義分局、文山第二分局報告臺灣臺
    北地方法院檢察署檢察官偵查起訴，嗣於本院準備程序中，
    甲○○就被訴事實為有罪之陳述，經告以簡式審判之要旨，
    並聽取當事人之意見後，本院合議庭裁定以簡式審判程序審
    理。
    理  由
一、訊據被告甲○○對於上開事實坦承不諱（見本院99年10月18
    日準備程序筆錄及同日簡式審判筆錄），而被告為警查獲後
    排放採集之尿液，其送驗結果係呈現安非他命、甲基安非他
    命及鴉片類藥物陽性反應，有臺灣尖端先進生技醫藥股份有
    限公司99年7月2日、99年7月16日濫用藥物檢驗報告在卷可
    稽（見99年度毒偵字第2395號卷第50頁、99年度毒偵字第25
    49號卷第45頁），並有扣案殘渣袋1只（海洛因殘渣量微無
    法磅秤）、注射針筒8支、玻璃球吸食器4組、分裝勺管2支
    、吸管1支及毒品初步鑑驗報告單在卷可稽，足徵被告前開
    自白與事實相符，堪以採信。查被告前有事實欄所示之施用
    毒品紀錄，有臺灣高等法院被告前案紀錄表在卷可按，其於
    本件前揭時地再次施用毒品之行為，屬5年內再犯施用毒品
    罪之情形，依法自應逕予追訴處罰。本件被告施用第一、二
    級毒品犯罪之事證明確，犯行堪以認定，應依法論科。
二、按海洛因及安非他命分別為毒品危害防制條例第2條第2項第
    1款、第2款明定之第一級、第二級毒品。核被告所為，係犯
    毒品危害防制條例第10條第1項之施用第一級毒品罪，及同
    條第2項之施用第二級毒品罪。被告施用前持有第一、二級
    毒品之低度行為，各為施用該種毒品之高度行為所吸收，均
    不另論罪。被告所犯上開二個施用第一級毒品犯行，及二個
    施用第二級毒品犯行，其犯意各別，行為互殊，應分論併罰
    。查被告前有事實欄所示刑之宣告及執行完畢情形，有臺灣
    高等法院被告前案紀錄表在卷可參，其於5年內故意再犯本
    件有期徒刑以上之罪，均為累犯，應依法重其刑。爰審酌被
    告前因施用毒品，經觀察勒戒程序，並經判處刑罰，惟復再
    犯本件施用毒品罪，其施用毒品對於社會秩序存有間接之影
    響，然本質上係自我戕害行為，暨被告之素行、生活狀況、
    智識程度、犯後坦承犯行、態度尚佳等一切情狀，就所犯四
    罪分別量處如主文所示之刑，並定應執行刑。扣案殘渣袋1
    只（海洛因殘渣量微無法磅秤）、注射針筒8支、玻璃球吸
    食器4組、分裝勺管2支、吸管1支，均屬被告所有供施用毒
    品所用之物，業據被告供明在卷，故依刑法第38條第1項第2
    款規定宣告沒收。
據上論斷，應依刑事訴訟法第273條之1第1項、第299條第1項前
段，毒品危害防制條例第10條第1項、第2項，刑法第11條前段、
第47條第1項、第51條第5款、第38條第1項第2款，判決如主文。
本案經檢察官葉惠燕到庭執行職務
中    華    民    國    99    年    10    月    29    日
                    刑事第七庭  法  官  林庚棟
上正本證明與原本無異。
如不服本判決應於收受送達後10日內向本院提出上訴書狀，並應
敘述具體理由；其未敘述上訴理由者，應於上訴期間屆滿後20日
內向本院補提理由書（均須按他造當事人之人數附繕本）「切勿
逕送上級法院」。
                                書記官  劉俊源
中    華    民    國    99    年    10    月    29    日
附錄本案論罪科刑法條全文
毒品危害防制條例第10條：
施用第一級毒品者，處6月以上5年以下有期徒刑。
施用第二級毒品者，處3年以下有期徒刑。

司法院資訊處製作；財團法人民間司法改革基金會備份。
